---
title: "Aula 4 - Meireles"
author: "Pedro Schmalz"
date: "2022-09-14"
output: html_document
---

```{r, echo=FALSE}
knitr::opts_chunk$set(echo=F, error=FALSE, warning=FALSE, message=FALSE)
```

```{r}
#Pacotes utilizados

if (!require("pacman")) install.packages("pacman"); # O Pacote "pacman" permite carregar os pacotes com menos código

# Carregando os pacotes

pacman::p_load("tidyverse",  "dplyr", "tidylog", "DT", "datasets", "ggplot2", "readxl", "haven", "knitr", "reshape2", "broom", "modelr", "lubridate", "stargazer", "jtools", "purrr", "mlr3", "mlr3measures", "mlr3viz", "mlr3learners", "GGally", "kknn", "glmnet")

#seed

set.seed(42)
```


# 1) Workflow

Para esse exercício, será necessário carregar alguns dados que já vimos sobre o clima em São Bernardo do Campo (SP):


```{r}

link <- "https://raw.githubusercontent.com/jacobwright32/Web_Scraper_AI_Core_Project/bb4865ae568e23ab8fadb6ea58cf117df2164ef3/web%20scraping/Cleaned%20Data/Brazil_Sao%20Bernardo%20Do%20Campo_Cleaned.csv"

dados <- readr::read_csv(link)
```


Também usaremos, de ponta a ponta, os frameworks que estamos estudando. Para rodar um modelo de regressão OLS com partição da amostra entre teste e treino, podemos usar:


```{r}

# Seleciona a tarefa e o modelo
tsk <- as_task_regr(humidity ~ maximum_temprature + wind_speed, data = dados)
learner <- lrn("regr.lm")

# Define estrategia de separacao da amostra
resampling <- rsmp("holdout", ratio = 0.7)

# Treina o modelo
resultados <- resample(tsk, learner, resampling)

# Avalia predicoes
measure <- msr(c("regr.mse")) # MSE
resultados$score(measure, ids = FALSE, predict_sets = "test")
```

## a - Treino 

Treine modelos lineares (OLS) usando a combinação de variáveis que você achar melhor.

```{r}
# Modelo 1 - Chuva e Nuvens
tsk1 <- as_task_regr(humidity ~ maximum_temprature + cloud_coverage + amount_of_rain, data = dados)

# Treinando o modelo 1
resultados1 <- resample(tsk1, learner, resampling)
```

## b - Métricas

Usando o modelo treinado anterioremente, calcule diferentes métricas de validação.

```{r}
# Avalia predicoes


# MSE
measure <- msr(c("regr.mse")) # MSE
resultados1$score(measure, ids = FALSE, predict_sets = "test")


#RMSE
measure<- msr(c("regr.rmse"))
resultados1$score(measure, ids= FALSE, predict_sets = "test")

```

## c - Função

Crie uma função que rode esse workflow inteiro e retorne apenas uma métrica de validação. Rode essa função 100 vezes e reporte os resultados (como quiser, com gráfico ou outros).

```{r}

linreg_mse <- function(df, formula , ratio = 0.7){
  
tsk <- as_task_regr(formula, data = df)
learner <- lrn("regr.lm")

# Define estrategia de separacao da amostra
resampling <- rsmp("holdout", ratio = ratio)

# Treina o modelo
resultados <- resample(tsk, learner, resampling)

# Avalia predicoes
measure <- msr(c("regr.mse")) # MSE e RMSE

mse <- resultados$score(measure, ids = FALSE, predict_sets = "test")


}

mse <- dados %>% linreg_mse(formula = humidity ~ maximum_temprature) %>% 
  pluck("regr.mse")

```

```{r}

mse_model1 <- tibble()

for (i in 1:100){
  
  resultado <- dados %>% linreg_mse(formula = humidity ~ maximum_temprature + cloud_coverage + amount_of_rain) %>% 
  pluck("regr.mse")
  
  mse_model1 <- rbind.data.frame(mse_model1, resultado)
  
  mse_model1 <- mse_model1 %>% rename(mse = 1)
  
}
```

```{r}

mse_model1 %>% 
  ggplot(aes(x = mse))+
  geom_histogram(aes(y = ..density..))+
  geom_density(color = "blue")+
  theme_minimal()

```

## Ajuste

Usando a função anterior, teste diferentes combinações de variáveis no modelo para achar um que tenha uma boa performance.

```{r}

mse_model2 <- tibble()

for (i in 1:100){
  
  resultado <- dados %>% linreg_mse(formula = humidity ~ pressure + amount_of_rain + wind_speed) %>% 
  pluck("regr.mse")
  
  mse_model2 <- rbind.data.frame(mse_model2, resultado)
  
  mse_model2 <- mse_model2 %>% rename(mse = 1)
  
}


```

```{r}

mse_model2 %>% 
  ggplot(aes(x = mse))+
  geom_histogram(aes(y = ..density..))+
  geom_density(color = "blue")+
  theme_minimal()


```

# 2 - Regularização

Para esse exercício, serão necessários os seguintes algoritmos:

```{r}

lasso <- lrn("regr.glmnet", alpha = 1) # Lasso

# Ou

ridge <- lrn("regr.glmnet", alpha = 0) # RIDGE


```

## a -REgularização

Usando a mesma base de dados, adapte seu workflow anterior para, em vez de usar regressão linear, estimar modelos LASSO e Ridge.

```{r}

fun2a <- function(df, formula, algoritmo = "regr.glmnet", alpha,  ratio = 0.7){
  
tsk <- as_task_regr(formula, data = df)
learner <- lrn(algoritmo, alpha = alpha)

# Define estrategia de separacao da amostra

resampling <- rsmp("holdout", ratio = ratio)

# Treina o modelo
resultados <- resample(tsk, learner, resampling)

# Avalia predicoes
measure <- msr(c("regr.mse")) # MSE
measures <- msrs(c("regr.mse", "regr.rmse"))

msrs <- resultados$score(measures, ids = FALSE, predict_sets = "test")




}

# LASSO

lasso_msrs <- dados %>% fun2a(formula = humidity ~ maximum_temprature + pressure, alpha = 1) %>%
  keep(names(.) %in% c("regr.mse", "regr.rmse"))
  


# RIDGE

ridge_msrs <- dados %>% fun2a(formula = humidity ~ maximum_temprature + pressure, alpha = 0) %>%
  keep(names(.) %in% c("regr.mse","regr.rmse"))


```

## b - Funções

Crie uma função para estimar LASSO e Ridge e compare os resultados de 100 execuções.


```{r}
# Loop Lasso

lasso_msrs <- tibble()

for (i in 1:100){

resultado <- dados %>% fun2a(formula = humidity ~ maximum_temprature + pressure, alpha = 0) %>%
  keep(names(.) %in% c("regr.mse","regr.rmse"))

  lasso_msrs<- rbind.data.frame(lasso_msrs, resultado)
}
```


```{r}
# Loop Ridge

ridge_msrs <- tibble()

for (i in 1:100){

resultado <- dados %>% fun2a(formula = humidity ~ maximum_temprature + pressure, alpha = 0) %>%
  keep(names(.) %in% c("regr.mse","regr.rmse"))

  ridge_msrs<- rbind.data.frame(ridge_msrs, resultado)
}


```


# 3 - Regulação e Transformador de preditores

Para este exercício, será necessário carregar os seguintes dados com resultados do segundo turno de 2018 por município no Brasil:

```{r}

link <- "https://raw.githubusercontent.com/FLS-6497/datasets/main/aula4/eleicoes_mun_2018.csv"
elei18 <- readr::read_csv2(link)

```

## a - transformações básicas

Crie uma nova variável que indique o percentual de votos válidos de Bolsonaro (dica: basta dividir votos_bolsonaro_2t_2018 por votos_validos_2t_2018)

```{r}

elei18 <- elei18 %>% 
  mutate(perc_val = votos_bolsonaro_2t_2018/votos_validos_2t_2018)

```

## b - Exploração

Crie alguns gráficos pra explorar a relação entre a votação de Bolsonaro e algumas das variáveis do banco (faça como quiser, e quantos gráficos quiser).


```{r}

elei18 %>% 
  mutate(pib_pc = pib_total/aptos_2018) %>% 
  ggplot(aes(x= pib_pc, y = perc_val))+
  geom_point()+
  geom_smooth()+
  theme_minimal()+
  labs(x = "PIB per Capita",
       y = "% de Votos Válidos em Bolsonaro")

```




## c - Modelos

Rode modelos lineares, com e sem regularização, para tentar predizer a votação de Bolsonaro nos municípios usando variáveis como regiao, semiarido, capital, pib_total.

```{r}

#

elei18 <- elei18 %>% mutate(reg_code = case_when(regiao == "Norte"~1,
                                                 regiao == "Centro-Oeste"~2,
                                                 regiao == "Sul"~3,
                                                 regiao == "Sudeste"~4,
                                                 regiao == "Nordeste"~5))

# Sem Regularização

mse_lin <- elei18 %>% 
  linreg_mse(formula = perc_val ~ reg_code + semiarido + capital + pib_total) %>% 
  pluck("regr.mse")


# Lasso

lasso_mse <- elei18 %>% fun2a(formula = perc_val ~ reg_code + semiarido + capital + pib_total, alpha = 1) %>%
  keep(names(.) %in% c("regr.mse", "regr.rmse"))


# Ridge

ridge_mse <- elei18 %>% 
  fun2a(formula = perc_val ~ reg_code + semiarido + capital + pib_total, alpha = 0) %>%
  keep(names(.) %in% c("regr.mse", "regr.rmse"))
  


```

```{r}

out <- tibble(
  mse_lin = numeric(),
  mse_lasso = numeric(),
  mse_ridge = numeric(),
)

for (i in 1:100){

mse_lin <- elei18 %>% linreg_mse(formula = perc_val ~ reg_code + semiarido + capital + pib_total) %>% 
  pluck("regr.mse")

# Lasso

mse_lasso <- elei18 %>% fun2a(formula = perc_val ~ reg_code + semiarido + capital + pib_total, alpha = 1) %>%
  pluck("regr.mse")


# Ridge

mse_ridge <- elei18 %>% fun2a(formula = perc_val ~ reg_code + semiarido + capital + pib_total, alpha = 0) %>%
  pluck("regr.rmse")


out <- rbind(out, c(mse_lin, mse_lasso, mse_ridge))

out <- out %>% rename(mse_lin = 1, mse_lasso = 2, mse_ridge = 3)

}
```

Performance de cada modelo.

```{r}

out %>% pivot_longer(1:3, names_to = "models", values_to = "result") %>% 
  ggplot(aes(x = result))+
  geom_density(aes(y = ..scaled.., fill = models), alpha = 0.6, kernel="cosine") +
  theme_minimal()+
  xlim(0, 0.25)+
  labs(x = "Mean-Squared Error",
       y = "Densidade (scaled)",
       title = "MSE de cada modelo",
       fill = "Modelos")


```











