---
title: "Aula 2 - Meireles"
author: "Pedro Schmalz"
date: "2022-08-24"
output: html_document
---

```{r, echo=FALSE}
knitr::opts_chunk$set(echo=F, error=FALSE, warning=FALSE, message=FALSE)
```

```{r}
#Pacotes utilizados

if (!require("pacman")) install.packages("pacman"); # O Pacote "pacman" permite carregar os pacotes com menos código

# Carregando os pacotes

pacman::p_load("tidyverse",  "dplyr", "tidylog", "DT", "datasets", "ggplot2", "readxl", "haven", "knitr", "reshape2", "broom", "modelr", "lubridate", "stargazer", "jtools", "purrr", "mlr3", "mlr3viz", "mlr3learners", "GGally")
```


# 1 - Modelos

Para esse exercício, será necessário carregar alguns dados climáticos de São Bernardo do Campo (SP):

```{r}
link <- "https://raw.githubusercontent.com/jacobwright32/Web_Scraper_AI_Core_Project/bb4865ae568e23ab8fadb6ea58cf117df2164ef3/web%20scraping/Cleaned%20Data/Brazil_Sao%20Bernardo%20Do%20Campo_Cleaned.csv"

dados <- readr::read_csv(link)
```


## a) Gráfico

Analise a relação entre entre cobertura de nuvens (cloud_coverage) e temperatura máxima (maximum_temperature). Para isso, plote gráficos com a relação bivariada, use coeficiente de correlação ou um modelo linear (OLS). Descreva os resultados que encontrar.

```{r}

dados %>% 
  ggplot()+
  geom_point(aes(x = cloud_coverage, y = maximum_temprature))+
  geom_smooth(aes(x=cloud_coverage, y = maximum_temprature))


dados %>% 
  cor.test(~ cloud_coverage + maximum_temprature, data=.) %>%
  tidy()


dados %>% lm(cloud_coverage ~ maximum_temprature, data=.) %>% 
  tidy()



```


## b) Exploração

Existe alguma outra variável na base com maior correção com a temperatura máxima? Novamente, registre os resultados que encontrar.

```{r}
dados %>% 
  cor.test(~ minimum_temprature + maximum_temprature, data=.) %>%
  tidy()

dados %>% 
  cor.test(~ amount_of_rain + maximum_temprature, data=.) %>%
  tidy()

dados %>% 
  cor.test(~ pressure + maximum_temprature, data=.) %>%
  tidy()

```


## c) Exportação

Crie um código que faça um gráfico da relação bivariada entre todas as variáveis contínuas na base e os salve em disco.

```{r}


dados %>% select_if(is.numeric) %>% 
  melt(id="maximum_temprature") %>% 
  ggplot(aes(x=maximum_temprature, y=value))+
  geom_point() +
  geom_smooth(method = "lm", se = F)+
  facet_wrap(vars(variable), scales = 'free')

ggsave(file = paste0("grafico1_aula2.png"))
```

## d) Modelo

Rode modelos lineares simples (por mínimos quadrados ordinários) para predizer a temperatura máxima diária em São Bernardo do Campo (SP). Use as variáveis que quiser, faça transformações nelas se necessário, e reporte alguns resultados do melhor modelo que encontrar.

```{r, results='asis'}

reg1 <- dados %>% lm(maximum_temprature ~ minimum_temprature, data=.)
reg2 <- dados %>% lm(maximum_temprature ~ cloud_coverage, data=.)
reg3 <- dados %>% lm(maximum_temprature ~ wind_speed, data=.)
reg4 <- dados %>% lm(maximum_temprature ~ humidity, data=.)
reg5 <- dados %>% lm(maximum_temprature ~ pressure, data=.)


list(reg1, reg2, reg3, reg4, reg5) %>% stargazer(type = "html")
```

## e) Comparação

Salve as predições do seu modelo treinado no exercício anterior e compare com os valores reais de temperatura máxima (vale usar gráficos).


```{r}
grid <- dados %>% 
  spread_predictions(reg1, reg2, reg3, reg4, reg5)

grid %>% select_if(is.numeric) %>% 
  ggplot(aes(x = maximum_temprature, y = minimum_temprature)) +
  geom_point() +
  geom_smooth(aes(reg1), colour = "red")

grid %>% select_if(is.numeric) %>% 
  ggplot(aes(x = maximum_temprature, y = cloud_coverage)) +
  geom_point() +
  geom_smooth(aes(reg2), colour = "red")
```


# 2 - Sorteios

## a) Umidade


Crie uma função (ou um código) para sortear 1000 observações do banco de dados climáticos, calcular a média de umidade (humidity).

```{r}
sample_mean <- function(df) {
  amostra <- sample(df$humidity, 1000)
  media <- mean(amostra)
  return(media)
}

dados %>% sample_mean()
```

## b) Histograma

Com a função criada anteriormente, calcule 1000 médias de amostras de humidity e plote a distribuição como um histograma.


```{r}

# Banco de dados vazio
y <- data.frame()


# Loop da função sample_mean

for(i in 1:1000){ 
  
  resultado <- dados %>% sample_mean
  y <- rbind.data.frame(y, resultado)
  
}

# Histograma

y %>% 
  rename(media = 1) %>% 
  ggplot() +
  geom_histogram(aes(x=media))
  

```

## c) Modelos Lineares

Modifique a função criada anteriormente para, depois de sortear 1000 observações do banco, rodar um modelo de regressão linear para predizer valores de humidity e extrair o r2 do modelo.

```{r}

#Nova função

rquad <- function(df){
  
  df %>% 
    sample_n(1000) %>% 
    lm(humidity ~ wind_speed + maximum_temprature,
       data = .) %>% 
    summary() %>% 
    pluck("r.squared")
}

rquad(dados)

# Loop de 1000

rsqd <- data.frame()

for(i in 1:1000){ 
  
  resultado <- rquad(dados)
  rsqd <- rbind.data.frame(rsqd, resultado)
  
}

rsqd %>% rename(mean_rsqd = 1) %>% 
  ggplot() +
  geom_histogram(aes(x= mean_rsqd))
  

```


# 3 - Frameworks

Ainda usando a base carregada anteriormente, use um framework para estimar um modelo de regressão tendo humidity como target. Dicas: siga os tutoriais do mlr3, para R, ou do sci-kit learn, para Python. Não se preocupe em usar os frameworks perfeitamente, o importante é ganhar familiaridade com eles.


```{r}

dadosmlr <- dados %>% 
  transform(dia = as.POSIXct(date)) %>% 
  dplyr::select_if(is.numeric)

task_humidity = as_task_regr(dadosmlr, target="humidity")
print(task_humidity)


learner = lrn("regr.rpart")
learner2 = lrn("regr.lm")


# Train a model of this learner for a subset of the task

learner$train(task_humidity, row_ids= 1:120)
learner2$train(task_humidity, row_ids= 1:120)

# This is what the decision tree looks like

learner$model
learner2$model



# Prediction

prediction1 = learner$predict_newdata(dadosmlr) 
prediction1


prediction2 = learner2$predict_newdata(dadosmlr)
prediction2


prediction2 %>% ggplot(aes(x = truth, y = response)) + 
  geom_point() +
  geom_smooth(method = "lm", se = F)
```




