---
title: "Aula 8"
author: "Pedro Schmalz 10389052"
date: "2022-11-16"
output:
  pdf_document: default
  html_document: default
---

```{r, echo=FALSE}
knitr::opts_chunk$set(echo=F, error=FALSE, warning=FALSE, message=FALSE)
```

```{r}
#Pacotes utilizados

if (!require("pacman")) install.packages("pacman"); # O Pacote "pacman" permite carregar os pacotes com menos código

# Carregando os pacotes

pacman::p_load("tidyverse",  "dplyr", "datasets", "ggplot2", "readxl", "haven", "knitr", "reshape2", "broom", "modelr", "stargazer", "jtools", "purrr", "mlr3", "mlr3measures", "mlr3viz", "mlr3learners", "mlr3extralearners", "mlr3tuning", "GGally", "kknn", "glmnet", "quanteda", "janitor", "ranger", "mlr3verse", "igraph", "earth", "randomForest", "xgboost", "gbm", 'kernlab', 'mlr3cluster', 'factoextra', 'dbscan')

#devtools::install_github("mlr-org/mlr3extralearners", force = TRUE)
library(mlr3extralearners)
```

# Exercícios 8

# 1 - PCA

Para esse exercício, usaremos novamente dados das eleições municipais de 2000:

```{r}
link <- "https://raw.githubusercontent.com/FLS-6497/datasets/main/aula7/eleicoes2000.csv"
dados <- readr::read_csv2(link) %>%
  select(-cod_mun_ibge, -nome_municipio) %>%
  mutate_if(is.character, as.factor)
```

### a) Criando uma pipeline

Com os dados, implemente uma pipeline de classificação que use PCA para reduzir o número de features nos dados. Seu objetivo será predizer qual partido governa dado município. Calcule alguma métrica de validação.

```{r}

dados2 <- dados %>% mutate(partido = ifelse(partido == "Outros", 0, 1)) %>% 
  select(-uf, - coligacao)
                       

# Define a task 
tsk <- as_task_regr(partido ~ ., data = dados2)

# Exibe os dados originais
tsk$data()

# Cria uma pipeline com PCA
gr <- po("scale") %>>%
  po("pca") %>>% 
  po("learner", learner = lrn("regr.svm")) %>%
  as_learner()


# Treina a pipeline
design <- benchmark_grid(
  tasks = tsk,
  learners = list(gr),
  resamplings = rsmp("holdout", ratio = 0.7)
)

resultados <- benchmark(design)
resultados$score(msr("regr.rmse"))

```

### b) Testando diferentes pipelines

Partindo da pipeline anterior, crie diferentes pipelines alterando o número de dimensões no PCA para 2, 3, 4 e 5. Rode essas pipelines e compare seus resultados.
```{r}

dados2 <- dados %>% mutate(partido = ifelse(partido == "Outros", 0, 1)) %>% 
  select(-uf, - coligacao)
                       

# Define a task 
tsk <- as_task_regr(partido ~ ., data = dados2)

# Exibe os dados originais
tsk$data()

# Cria uma pipeline com PCA
gr2 <- po("scale") %>>%
  po("pca", rank. = 2) %>>% 
  po("learner", learner = lrn("regr.svm")) %>%
  as_learner()

gr3 <- po("scale") %>>%
  po("pca", rank. = 3) %>>% 
  po("learner", learner = lrn("regr.svm")) %>%
  as_learner()

gr4 <- po("scale") %>>%
  po("pca", rank. = 4) %>>% 
  po("learner", learner = lrn("regr.svm")) %>%
  as_learner()

gr5 <- po("scale") %>>%
  po("pca", rank. = 5) %>>% 
  po("learner", learner = lrn("regr.svm")) %>%
  as_learner()

gr6 <- po("scale") %>>%
  po("pca", rank. = 6) %>>% 
  po("learner", learner = lrn("regr.svm")) %>%
  as_learner()


# Treina a pipeline
design <- benchmark_grid(
  tasks = tsk,
  learners = list(gr2, gr3, gr4, gr5, gr6),
  resamplings = rsmp("holdout", ratio = 0.7)
)

resultados <- benchmark(design)
resultados$score(msr("regr.rmse")) %>% select(nr, 'regr.rmse')

```

### c) Alternativas

Checando a documentação do seu framework, implemente alguma alternativa ao PCA (exemplo: kernel PCA).

```{r}

# Define a task 
tsk <- as_task_regr(partido ~ ., data = dados2)

# Exibe os dados originais
tsk$data()

# Cria uma pipeline com PCA
gr <- po("scale") %>>%
  po("kernelpca") %>>% 
  po("learner", learner = lrn("regr.svm")) %>%
  as_learner()


# Treina a pipeline
design <- benchmark_grid(
  tasks = tsk,
  learners = list(gr),
  resamplings = rsmp("holdout", ratio = 0.7)
)

resultados <- benchmark(design)
resultados$score(msr("regr.rmse"))
```
```{r}
# Cria uma pipeline com kernel PCA
gr2 <- po("scale") %>>%
  po("kernelpca", features = 2) %>>% 
  po("learner", learner = lrn("regr.svm")) %>%
  as_learner()

gr3 <- po("scale") %>>%
  po("kernelpca", features = 3) %>>% 
  po("learner", learner = lrn("regr.svm")) %>%
  as_learner()

gr4 <- po("scale") %>>%
  po("kernelpca", features = 4) %>>% 
  po("learner", learner = lrn("regr.svm")) %>%
  as_learner()

gr5 <- po("scale") %>>%
  po("kernelpca", features = 5) %>>% 
  po("learner", learner = lrn("regr.svm")) %>%
  as_learner()


# Treina a pipeline
design <- benchmark_grid(
  tasks = tsk,
  learners = list(gr2, gr3, gr4, gr5, gr6),
  resamplings = rsmp("holdout", ratio = 0.7)
)

resultados <- benchmark(design)
resultados$score(msr("regr.rmse")) %>% select(nr, 'regr.rmse')
```

# 2) Clustering

Para esse exercício, usaremos uma nova base de dados com gastos reportados dos gabinetes de deputados e deputadas federais até agora, em 2022, separados por tipo de gasto:

```{r}

link3 <- "https://raw.githubusercontent.com/FLS-6497/datasets/main/aula8/gabinetes22.csv"
dados3 <- readr::read_csv2(link3)

dados4 <- dados3 %>%
  select_if(is.numeric)

```

### a) K-means

Use K-means para separar os e as parlamentares em 4 grupos. Adicione essa classificação na base de dados original e a explore para tentar compreender quais são esses grupos.

```{r}
# Define a task
tsk <- as_task_clust(dados4)

# Cluster K-means
clust <- lrn("clust.kmeans", centers = 4)

cluster <- po('scale') %>>% 
  po('learner', learner = lrn('clust.kmeans'), centers = 4) %>% 
  as_learner()

clust$train(tsk)
dados3$cluster <- clust$assignments
dados3 <- dados3 %>% mutate(clusterfac = as.factor(cluster))
dados4$cluster <- dados3$cluster
dados4 <- dados4 %>% mutate(cluster = as.factor(cluster))
```



```{r}

dados4crop <- dados4 %>% select(cluster, c(1:2))
tsk = as_task_classif(dados4crop, target = "cluster")

autoplot(tsk, type = "duo")


```
```{r}
dados4crop <- dados4 %>% select(cluster, c(3:4))
tsk = as_task_classif(dados4crop, target = "cluster")

autoplot(tsk, type = "duo")

```

```{r}
dados4crop <- dados4 %>% select(cluster, c(5:6))
tsk = as_task_classif(dados4crop, target = "cluster")

autoplot(tsk, type = "duo")
```


```{r}
dados4crop <- dados4 %>% select(cluster, c(7:8))
tsk = as_task_classif(dados4crop, target = "cluster")

autoplot(tsk, type = "duo")
```

```{r}
dados4crop <- dados4 %>% select(cluster, c(9:10))
tsk = as_task_classif(dados4crop, target = "cluster")

autoplot(tsk, type = "duo")
```

```{r}
dados4crop <- dados4 %>% select(cluster, c(11:12))
tsk = as_task_classif(dados4crop, target = "cluster")

autoplot(tsk, type = "duo")
```

```{r}
dados4crop <- dados4 %>% select(cluster, c(13:14))
tsk = as_task_classif(dados4crop, target = "cluster")

autoplot(tsk, type = "duo")
```

```{r}
dados4crop <- dados4 %>% select(cluster, c(15:16))
tsk = as_task_classif(dados4crop, target = "cluster")

autoplot(tsk, type = "duo")
```

```{r}
dados4crop <- dados4 %>% select(cluster, c(17:18))
tsk = as_task_classif(dados4crop, target = "cluster")

autoplot(tsk, type = "duo")
```

```{r}
dados4crop <- dados4 %>% select(cluster, c(19:20))
tsk = as_task_classif(dados4crop, target = "cluster")

autoplot(tsk, type = "duo")
```

### b) Alternativas

Use outro algoritmo de clustering e faça uma nova classificação dos e das parlamentares. Compare com a anterior para examinar as diferenças.

```{r}

dados4 <- dados4 %>% select(-cluster)

# Define a task
tsk <- as_task_clust(dados4)

# Cluster hierarquico
clust <- lrn("clust.hclust")

clust$train(tsk)
dados3$cluster <- clust$assignments

cluster <- po('scale') %>>% 
  po('learner', learner = lrn('clust.kmeans'), centers = 4) %>% 
  as_learner()

clust$train(tsk)
dados3$cluster <- clust$assignments
dados3 <- dados3 %>% mutate(clusterfac = as.factor(cluster))
dados4$cluster <- dados3$cluster
dados4 <- dados4 %>% mutate(cluster = as.factor(cluster))
```


```{r}

dados4crop <- dados4 %>% select(cluster, c(1:2))
tsk = as_task_classif(dados4crop, target = "cluster")

autoplot(tsk, type = "duo")


```


```{r}
dados4crop <- dados4 %>% select(cluster, c(3:4))
tsk = as_task_classif(dados4crop, target = "cluster")

autoplot(tsk, type = "duo")

```

```{r}
dados4crop <- dados4 %>% select(cluster, c(5:6))
tsk = as_task_classif(dados4crop, target = "cluster")

autoplot(tsk, type = "duo")
```


```{r}
dados4crop <- dados4 %>% select(cluster, c(7:8))
tsk = as_task_classif(dados4crop, target = "cluster")

autoplot(tsk, type = "duo")
```

```{r}
dados4crop <- dados4 %>% select(cluster, c(9:10))
tsk = as_task_classif(dados4crop, target = "cluster")

autoplot(tsk, type = "duo")
```

```{r}
dados4crop <- dados4 %>% select(cluster, c(11:12))
tsk = as_task_classif(dados4crop, target = "cluster")

autoplot(tsk, type = "duo")
```

```{r}
dados4crop <- dados4 %>% select(cluster, c(13:14))
tsk = as_task_classif(dados4crop, target = "cluster")

autoplot(tsk, type = "duo")
```

```{r}
dados4crop <- dados4 %>% select(cluster, c(15:16))
tsk = as_task_classif(dados4crop, target = "cluster")

autoplot(tsk, type = "duo")
```

```{r}
dados4crop <- dados4 %>% select(cluster, c(17:18))
tsk = as_task_classif(dados4crop, target = "cluster")

autoplot(tsk, type = "duo")
```

```{r}
dados4crop <- dados4 %>% select(cluster, c(19:20))
tsk = as_task_classif(dados4crop, target = "cluster")

autoplot(tsk, type = "duo")
```
```{r}

dados4 <- dados4 %>% select(-cluster)

# Define a task
tsk <- as_task_clust(dados4)

# Cluster hierarquico
clust <- lrn("clust.dbscan", eps = 4)

clust$train(tsk)
dados3$cluster <- clust$assignments

cluster <- po('scale') %>>% 
  po('learner', learner = lrn('clust.kmeans'), centers = 4) %>% 
  as_learner()

clust$train(tsk)
dados3$cluster <- clust$assignments
dados3 <- dados3 %>% mutate(clusterfac = as.factor(cluster))
dados4$cluster <- dados3$cluster
dados4 <- dados4 %>% mutate(cluster = as.factor(cluster))
```


```{r}

dados4 %>% group_by(cluster) %>% tally()


```






